【裁判字號】    92,自,19
【裁判日期】    920820
【裁判案由】    違反動產擔保交易法
【裁判全文】
臺灣桃園地方法院刑事判決                              九十二年自字第一九號
    自訴人  吳家峰（即春安機車行）
    代理人  乙○○
    被  告  甲○○
右列被告因違反動產擔保交易法案件，經自訴人提起自訴，本院判決如左：
    主  文
甲○○動產擔保交易之債務人，意圖不法之利益，將標的物出質，致生損害於債權人
，處拘役貳拾日，如易科罰金以參佰元折算壹日。
    事  實
一、甲○○於民國九十年五月九日以分期付款及動產擔保交易法附條件買賣之方式，
    向吳家峰所經營之春安機車行訂立附條件買賣契約，約定以總價新臺幣（下同）
    四萬六千三百元購買車牌號碼ＱＧ七－八八八號，引擎號碼ＥＲ○○五一九五號
    之三陽牌輕型機車乙輛，除自備款七千元外，餘款分十期給付，分期付款期間自
    九十年六月十日起至九十一年三月十日止，每期應給付三千九百三十元，於價款
    未全部清償前，該機車之所有權仍屬吳家峰所有，且不得將前開機車遷移、出賣
    、出質、移轉、抵押或為其他處分，詎甲○○占有前開機車後，僅繳納自備款和
    前四期之價金，餘款即拒不繳付，且竟意圖為自己不法之利益，於九十一年七月
    三十日，將上開機車以一萬五千元出質予桃園縣中壢市○○街九號之得安當舖（
    嗣該機車於三個月後因未回贖而流當），使吳家峰經多次催討無著，致生損害於
    債權人吳家峰。
二、案經自訴人吳家峰向本院提起自訴。
    理  由
一、右揭犯罪事實，業據被告甲○○坦承不諱，核與證人春安機車行之職員乙○○、
    和證人即得安當舖之負責人黃海源證稱：被告於九十一年七月三十日將前開機車
    當予其當舖一萬五千元，其後並未回贖，其乃辦理流當證明並賣掉該機車等情節
    相符（均見本院九十二年八月六日審判筆錄），此外復有附條件買賣契約書影本
    、自訴人寄發予被告之存證信函影本等各乙紙附卷可稽，足徵被告之自白核與事
    實相符。被告雖辯稱：伊不知當掉該機車是違法的云云，惟按行為人不得因不知
    法律而免除刑事責任，刑法第十六條規定甚明，被告前開所辯，尚無從解免其刑
    事責任。綜上，本件事證明確，被告之犯行堪予認定。
二、核被告甲○○所為，係犯動產擔保交易法第三十八條動產擔保交易之債務人，意
    圖不法之利益，將標的物出質罪。爰審酌被告智識程度不高，此次犯罪係因不黯
    法律且因經濟困難無法繳納子女學費才將前開機車典當致罹刑章，及其犯罪手段
    、所生損害尚輕、犯罪後坦承犯行，態度良好等一切情狀，量處如主文所示之刑
    並諭知易科罰金之折算標準，以茲懲儆。
據上論斷，應依刑事訴訟法第三百四十三條、第二百九十九條第一項前段，動產擔條
交易法第三十八條、刑法第十一條前段、第四十一條第一項前段，罰金罰鍰提高標準
條例第一條前段、第二條，判決如主文。
中      華      民      國      九十二    年      八      月    二十    日
                                        臺灣桃園地方法院刑事第六庭
                                                  法  官    林曉芳
右正本證明與原本無異。
如不服本判決，應於判決送達後十日內向本院提出上訴狀( 應附繕本 )，上訴於
臺灣高等法院。
                                                  書記官    賴朱梅
中      華      民      國      九十二    年      八      月   二十一   日


司法院資訊處製作；財團法人民間司法改革基金會備份。
